【裁判字號】    96,上更(二),435
【裁判日期】    970513
【裁判案由】    違反毒品危害防制條例
【裁判全文】
臺灣高等法院臺南分院刑事判決     96年度上更(二)字第435號
上  訴  人
即  被  告  甲○○
                    （現另案於台灣雲林監獄執行中）
選任辯護人  黃雅萍律師
上列上訴人因違反毒品危害防制條例案件，不服臺灣雲林地方法
院94年度訴字第413號中華民國95年4月7日第一審判決（起訴案
號：臺灣雲林地方法院檢察署93年度偵緝字第125號、93年度偵
字第2612號），提起上訴，經判決後，由最高法院第二次發回更
審，本院判決如下：
    主  文
原判決關於販賣第二級毒品暨定應執行刑部分均撤銷。
甲○○連續販賣第一級毒品，處有期徒刑拾伍年，扣案如附表一
編號一所示之第一級毒品海洛因參包（合計淨重參拾肆．伍公克
，空包裝袋重參．陸貳公克），附表一編號貳第二級毒品甲基安
非他命肆包（淨重合計壹佰零玖點陸陸公克，驗餘淨重壹佰零玖
點肆貳公克），附表貳編號壹所示之第一級毒品海洛因伍包（合
計淨重參拾柒點參伍公克，空包裝袋重參．陸伍公克），附表貳
編號貳第二級毒品甲基安非他命伍包（淨重合計壹佰捌零點捌陸
公克，驗餘淨重壹佰捌零點伍肆公克），均沒收銷燬之，上開包
裝第二級毒品甲基安非他命外包裝玖包、夾鏈袋拾參大包、電子
秤貳臺、夾鏈袋拾大包、塑膠分裝鏟肆支、湯匙及毛刷各壹支
、行動電話肆支（廠牌均為NOKIA、含SIM卡共柒片，門號為「
0000000000」、「0000000000」、「0000000000」、「00000000
00」、「0000000000」、「0000000000」、「0000000000」）均
沒收。
    事  實
一、甲○○前因違反肅清煙毒條例案件多次及違反麻醉藥品管理
    條例案件，各經法院判處有期徒刑五年六月、十五年、三年
    八月、七月確定，嗣經接續執行及法院合併定應執行刑，甫
    於民國（下同）九十一年五月二十九日縮短刑期假釋出監，
    現仍在假釋期間內（刑期至一百零三年年七月七日止）。詎
    其猶不知悛悔，明知海洛因及安非他命分別屬毒品危害防制
    條例第二條第一項第一款及第二款規定之第一級毒品及第二
    級毒品，不得意圖營利而販賣（含販入及賣出），竟基於販
    售毒品以營利之犯意，分別於下列時、地販入第一級毒品海
    洛因及第二級毒品安非他命：
 (一)甲○○於九十二年間，在高雄縣市境內不詳地點，向真實姓
   名、年籍不詳之綽號「阿保」男子，以安非他命每公斤新台
   幣（下同）六十萬元、海洛因每兩十八萬元之代價，一次販
   入數量不詳之第一級毒品海洛因及第二級毒品安非他命，除
   將部分毒品供己施用（施用毒品部分，另案聲請觀察、勒戒
   ）外，其餘海洛因及安非他命毒品，則欲將之分裝成小袋，
   意圖零售以營利，惟未及出售，即於同年十二月十日中午十
   二時許，為警持臺灣雲林地方法院搜索票，在其位於雲林縣
   西螺鎮○○路十巷二一號住處當場查獲，並扣得第一級毒品
   海洛因三包（合計淨重三四‧五Ｏ公克，空包裝袋重三．六
   二公克，純度百分之七Ｏ‧二四）、第二級毒品大麻煙草一
   包（淨重一一‧四四公克）、第二級毒品安非他命四包（合
   計淨重一Ｏ九‧六六克，驗餘淨重一Ｏ九．四二公克）、預
   備供販售毒品所用之夾鍊袋五大包（型號大小不一，共計二
   百十六只）、電子秤一台、塑膠管分裝器三支、刷子一支、
   湯匙一支、行動電話一支、ＳＩＭ卡四片等物（如附表壹所
   示之物）。同日甲○○經臺灣雲林地方法院檢察署檢察官命
   具保候傳，甲○○逃匿，經臺灣雲林地方法院檢察署於九十
   三年五月七日，以雲檢朝忠緝字第三一Ｏ號發佈通緝。
 (二)甲○○於通緝期間，復承前販賣第一級、第二級毒品之犯意
   ，於九十三年六月六日或七日，在高雄市○○路麥當勞附近
   某處，向真實姓名、年籍不詳之綽號「阿昌」男子，以不詳
   之價格，一次販入數量不詳之第一級毒品海洛因及第二級毒
   品安非他命，除將部分毒品供己施用外，其餘海洛因及安非
   他命毒品，則欲將之分裝成小袋，意圖零售以營利，惟未及
   出售，即於同年六月十五日下午五時三十分許，為警在雲林
   縣斗南鎮○○路○○道下發現其係通緝犯，而當場予以逮捕
   ，並在其所駕駛之車牌號碼Ｏ七六二－ＪＫ號自小客車內，
   起獲第一級毒品海洛因五包（合計淨重三七‧三五公克，空
   包裝袋重三．六五公克，純度百分之四八‧Ｏ五）、第二級
   毒品安非他命五包（合計淨重一八Ｏ‧八六公克，驗餘淨重
   一八Ｏ‧五四公克）、預備供販售毒品所用之夾鍊袋八大包
   （型號大小不一）、電子秤一台、分裝鏟一支、行動電話三
   支、ＳＩＭ卡三片及持有毒品海洛因之香菸五支等物（如附
   表貳所示之物）。
二、案經內政部警政署保安警察第三總隊第一大隊報告及臺中縣
    警察局、法務部調查局台中市調查站移送台灣南投地方法院
    檢察署呈請臺灣高等法院檢察署檢察長令轉本署暨雲林縣警
    察局移送臺灣雲林地方法院檢察署檢察官偵查起訴。
    理  由
甲、證據能力：
一、通訊監察譯文表（偵緝第125卷第69-75頁），係由台中市調
    站調查員賴忠傑製作，業據其在原審證述明確，（見原審卷
    第181頁），為公務員職務上製作之紀錄文書，且無不可信
    之情況，並有南投地檢署通訊監察書在卷可稽，依刑事訴訟
    法第159條之4第一款規定，自有證據能力。監聽超過通訊監
    察書部分（93年10月23日以後），未經許可，依刑事訴訟法
    第158條之4規定，權衡被告人權及公共利益結果，應認無證
    據能力。
二、被告主張證人賴忠傑於偵查中陳述無證據能力，惟證人賴忠
    傑於偵查中陳述有經具結，又且係陳述通訊監察起因及解釋
    通訊監察譯文內容，均合於一般慣例，經查無何不可信之情
    況，依同法第159-2條第2項規定，有證據能力。
乙、實體方面：
一、訊據被告甲○○固坦承持有於前揭時、地，為警先後查獲附
    表壹、貳所示物品等情，惟矢口否認有何意圖營利而販賣或
    意圖販賣而持有第一級毒品海洛因、第二級毒品安非他命之
    犯行，辯稱略以：那些都是伊要自己施用的，電子秤我在九
    十二年十二月十五日警方來搜索的時候就有，是販賣Ｋ他命
    所有的，而且我種菜也要用秤種籽用，我每天吸食也會秤重
    ，並不是買來秤重販賣毒品用。我被扣押的毒品都沒有包裝
    ，我自己也每天吸食兩錢，所以我會控制數量，我所購入約
    二、三十萬元，扣案安非他命只有稍微潮解。警員來搜索，
    毒品都是我自己拿出來，包括身上我的殘渣袋。第二次被搜
    索也是我自己拿出來，並不是警員搜索到的東西。如我有販
    賣毒品，我就會分裝好，也不會主動拿出來給警方等語。
二、惟查：
（一）被告於偵查中自承：1.有於前揭犯罪事實(一)所述之犯罪時
      、地，向綽號「阿保」男子購入扣案之毒品海洛因三包（
      合計淨重三四‧五Ｏ公克，空包裝袋重三．六二公克，純
      度百分之七Ｏ‧二四）、第二級毒品安非他命四包（毛重
      一一八‧九公克，淨重一○九．六六公克, 驗餘淨重一○
      九．四二公克）。2.九十二年十二月十日所扣獲之前開物
      品均係其所有，其中分裝夾鍊袋五大包（共計二百十六只
      ）、塑膠分裝用吸管三支、湯匙一支、毛刷一支，均係分
      裝毒品所用。3.九十二年十二月十日扣案之行動電話ＳＩ
      Ｍ卡四片，均係其所使用。4.0000000000、0000000000、
      0000000000、0000 000000、0000000000等五支行動電話
      ，均係其所使用。5.有於前揭犯罪事實(二)所述之犯罪時、
      地，向綽號「阿昌」男子購入第一級毒品海洛因五包（合
      計淨重三七‧三五公克，空包裝袋重三．六五公克, 純度
      百分之四八‧Ｏ五）、第二級毒品安非他命五包（合計淨
      重一八Ｏ‧八六公克, 驗餘淨重一八○．五四公克）。
      6.九十三年六月十五日扣獲之前開物品均係其所有，其中
      夾鍊袋八大包、電子秤一台、分裝鏟一支，均係分裝毒品
      所用。7.並供稱：「我在做蔬菜批發，我都是以『件數』
      和種菜者買，對方當天採收幾件，就要交給我幾件，所謂
      件數是以『箱』計，一個件數是三十公斤」。及「一般海
      洛因交易俗稱，是四號仔或嗎啡，也有人習慣稱呼為『軟
      的』，『粗的』一般來說是安非他命的稱呼，這些名詞只
      是一個代號，打個比方說我要跟甲買東西，不一定要稱呼
      「四號仔」，只要我跟他講的名稱他聽得懂即可」等情。
（二）被告販賣第一級、第二級毒品之事實，有監聽譯文和通訊
      監察書在卷可證。證人即承辦調查員賴忠傑之證述：「（
      譯文中所顯示甲○○販賣何種毒品？）在譯文中第一頁最
      後一行，軟的是代表海洛因，粗的是安非他命，米白代表
      海洛因的顏色，第二頁部分，某女和「阿標」在聊天，電
      話中有說剛才「大頭」有來拿了1顆硬的去，1顆是代表1
      錢，第2頁的最後和第3頁，「大頭」有向甲○○抱怨說他
      賣的價格比較貴，第3頁後半段說，我1天賣1錢的話，要5
      、6天才賣的完，表示他身上還有5、6錢的貨，第4頁第一
      通應該是吳門昌和「阿標」通話，話中「有處理到東西了
      嗎？」，是指有無調到毒品，第4頁最後（10月9日通話）
      有1包白的是代表海洛因，第5頁「阿貫」是何君冠（我研
      判的），所謂零的是指半錢，所謂黑的是指顏色比較黑，
      第6頁是有人向甲○○要粗的（安非他命），甲○○送到
      斗六給買主，第7頁「我人在高雄排東西」是指甲○○在
      等上手拿毒品給他，「大狗」和「小狗」是甲○○的暗語
      ，分別是指海洛因和安非他命，最後1頁是買主和甲○○
      談交易數量及價格。」（見偵緝卷第60-61頁），被告亦
      承認被監聽電話：0000000000是他的（見偵緝卷第118頁
      ），顯然被告在92年9月26日已有賣出毒品之行為，且其
      於92年間向綽號阿保者販入第一級、第二級毒品之初即意
      在販賣。
（三）被告於92年12月10日在雲林縣西螺鎮○○路經警查獲海洛
      因三包（合計淨重三四‧五Ｏ公克，空包裝袋重三．六二
      公克，純度百分之七Ｏ‧二四）、第二級毒品安非他命四
      包（毛重一一八‧九公克，淨重一○九．六六公克, 驗餘
      淨重一○九．四二公克）、預備供販售毒品所用之夾鍊袋
      五大包、電子秤一台、塑膠管分裝器三支、刷子一支、湯
      匙一支、行動電話一支、ＳＩＭ卡四片，有搜索扣押筆錄
      在偵字第4571號卷第11頁可稽，並有現場照片四張在卷可
      按。
（四）扣案之毒品安非他命四包，經鑑驗結果，淨重一Ｏ九‧六
      六克，驗餘淨重一○九．四二公克，確含有甲基安非他命
      成份。有國防部憲兵司令部刑事鑑驗中心鑑驗通知書一份
      可憑。毒品四包，均含有第一級毒品海洛因成分，合計淨
      重三四‧五Ｏ公克，純度百分之七Ｏ‧二四，亦有法務部
      調查局鑑定通知書一份在卷可按。
（五）被告於93年6月15日經警於其車輛中查獲海洛因五包、安
      非他命五包、預備供販售毒品所用之夾鍊袋八大包（型號
      大小不一）、電子秤一台、分裝鏟一支、行動電話三支及
      摻有毒品海洛因之香煙五支等物，有搜索扣押筆錄及贓證
      物品清單在偵4571卷第9-10頁可稽，並有現場照片七張在
      卷可按。而扣案之第一級毒品一級毒品海洛因五包（合計
      淨重三七‧三五公克，空包裝袋重三．六五公克，純度百
      分之四八‧Ｏ五），法務部調查局鑑定通知書一份在卷可
      按。第二級毒品安非他命五包（合計淨重一八Ｏ‧八六公
      克驗餘淨重10一○八．五四公克）亦有國防部憲兵司令部
      刑事鑑驗中心鑑驗通知書一份在卷可按。
（六）扣案之毒品海洛因經送法務部調查局鑑定結果，純度分別
      達百分之七Ｏ‧二四、百分之四八‧Ｏ五，此有調查局調
      科壹字第970002184號、第000000000號鑑定通知書等各一
      份附卷可憑，其純度已逾一般毒癮者施用毒品之純度。又
      依一般單純施用毒品之人而言，為避免攜帶不便，且為警
      查獲時損失慘重，均少量購買足供短期施用之毒品即可，
      然被告甲○○二次同時取得如此大量及高純度之海洛因及
      安非他命，已與一般單純施用者，僅隨身準備少量之毒品
      者有所不同，是顯非單純供被告自己所用。再扣案之毒品
      海洛因、安非他命，若確僅供被告自己施用，實無須準備
      如此多大小不一之塑膠夾鏈袋，亦不需將毒品分裝成不同
      重量之包裝，是被告辯稱持有上開大量之海洛因及安非他
      命，係單純供一己施用，實難令人相信。另參以卷附監聽
      譯文，益徵被告確係基於販售毒品以營利之犯意，而販入
      大量之第一級毒品海洛因及第二級毒品安非他命。
（七）被告供稱：海洛因是向阿保買的，最少買二次，頭一次在
      92年10月，又稱還有向綽號「牛董」、「進發仔」者購買
      毒品，購買數量看經濟狀況而定，約三十萬元，海洛因買
      一兩，安非他命買七、八兩（見偵緝卷第118頁），又稱
      ：
      「毒品來自高雄一位綽號「阿保」之男子處購得，安非他
      命以新台幣60萬元購入，海洛因每兩以新台幣18萬元購入
      。」，「（毒品多久用一次？）不一定，想用就用，平均
      每幾個小時就施用一次。」，「（為何要用電子秤？）分
      裝用。」，「安非他命、海洛因都跟高雄阿昌買的。」，
      「（海洛因價格？）1兩（37.5公克）約13、4萬元。（安
      非他命價格？）1兩（37.5公克）2萬多元。」，「（最多
      時可吸食多少毒品？）安非他命1天的量約2、3錢，有時
      摻海洛因用鋁箔紙或玻璃球一起燒，有時單純用安非他命
      。」，「（海洛因一天用幾次？）約有2錢，每天都施用
      ，安非他命亦是。」，「（每次毒品買多少？）看我的經
      濟狀況，最多時買了有30萬元，海洛因我是買1兩，安非
      他命約7、8兩左右。」（見偵卷一14、111、119頁）。然
      查：本院更一審函詢法務部調查局就一般人施用安非他命
      ，其一日之正常使用劑量若干，對久用成癮者，其耐藥性
      有無可能增加至正常使用劑量之100倍等情結果，甲基安
      非他命每天口服劑量係2點5至25毫克，肌肉注射劑量係15
      至20毫克，靜脈注射劑量係10至15毫克，甲基安非他命之
      估計最少致死劑量為1公克。惟甲基安非他命之使用劑量
      隨施用者成癮性、身體狀況及生活習性等因素而有所不同
      ，故前揭數據僅供參考。準此，不能排除來函詢問安非他
      命成癮耐藥增至正常使用劑量100倍的可能性，惟亦可能
      致死等語，此有該局96年2月13日調科壹字第0960004
      0580號函在卷可稽（見本院更一審卷第91頁），而海洛因
      一般使用量為每4小時注射使用5至10毫克，而成癮者一天
      使用量甚至可高達200毫克；海洛因於體內有4.2％會代謝
      成活性代謝物嗎啡，致死劑量多以嗎啡之血中濃度為測量
      之標的，一般用於止痛之血中濃度為每公升0.020至0.
      065毫克，中毒時嗎啡血中濃度為每公升0.088至0.277 毫
      克；致死時嗎啡血中濃度為每公升0.36至0.78毫克，推估
      最低致死量為2克，依個人體質、使用頻率、接觸時間長
      短等因素而異，可使致死劑量增至數倍甚至10倍以上等情
      ，並有行政院衛生署管制藥品管理局93年12月22日管宣字
      第0930012251號函（見原審卷第239頁至第242頁）所明示
      ，果如被告於本院更一審審理時所供稱其每日需施用海洛
      因、甲基安非他命各兩錢（約7點5公克）者，則被告幾乎
      係整日在施用毒品，並無餘暇處理其他事務，整日不是處
      於時會有提神、振奮、欣快感、自信、滿足感狀態，不然
      就是陷入困倦狀態，又其成癮性如果需用毒品劑量達上開
      約7點5公克，則被告實難有斷癮之可能，而所花費之金錢
      應係相當龐大（被告於本院更一審供稱一錢海洛因需1萬
      多元，一錢安非他命需幾千元，見本院更一審卷第115 頁
      ），被告尚無法交待其如何取得經濟來源並有充裕之毒品
      供其施用，被告上開所辯，實不足採。被告擁有大量毒品
      ，除部分自用外，應為販賣所用。
（八）被告於92年12月10日被查獲時，該電子秤已被查獲，93年
      6月15日被查獲時，又有電子秤，該電子秤並非同一，可
      見被告有使用電子秤秤重之必要，而第二次係在高速公路
      交流道下之自用小客車上行李箱中查獲，與一般施用係在
      家中者不同，益可見被告是欲販賣第一級、第二級毒品而
      用電子秤作為分裝用，所辯施用時秤重用一詞，應非可採
      。夾鏈袋部分，被告於93年11月08日檢察官偵查中辯稱：
      夾鏈袋8包是用來摻糖，使濃度薄一點云云，於本院審理
      時改稱：夾鏈袋8包是用來分裝菜子云云，前後所辯又不
      一致。況第1次、第2次扣案之夾鏈袋大小尺寸分別有4種
      、5種之多，被告如真為分裝毒品施用，每日施用前又需
      小心翼翼磅秤重量，則每日施用之份量均應相同，所使用
      之夾鏈袋規格1種即已足夠，實無需添購多種大小不一夾
      鏈袋之必要。又施用毒品之人所以分裝毒品，多為攜帶之
      便，供即時施用，惟被告於第2次遭查獲時，竟隨身攜帶
      夾鏈袋8大包於車上，與常情相違，該批夾鏈袋非單純施
      用可得理解。又扣案夾鏈袋經本院當庭勘驗，並無砂土、
      菜子或其他使用過之痕跡，均屬新品，已如前述，被告辯
      稱扣案之夾鏈袋係「包菜子」、「放在山上」云云，均不
      可信。
（九）發回意旨以：被告經警於九十三年六月十五日下午五時三
      十許，起獲之毒品，其中有三包第二級毒品甲基安非他命
      每包均重（毛重）三十八點一公克、二包三十八公克，分
      量均勻，包裝方式一致；海洛因五包，重量分別為十八點
      四、十點六、五點九、四點一及一點七公克，包裝不同大
      小等情，明顯欲伺機出售云云（原判決第十三頁倒數第二
      至八行）。然何以甲基安非他命每包分量均勻，包裝方式
      一致，及海洛因五包包裝不同大小均足資以論斷「明顯欲
      伺機出售」？原判決並未詳予說明其理由等語。查：甲基
      安非他命每包分量均勻，明顯欲伺機出售，固無庸疑，而
      海洛因五包，依一兩為三七．五公克計算，該五包分別為
      五錢、二．八錢（接近三錢）、一．五錢、一錢、四．五
      錢（約五錢），顯係依購買者需要而分重量包裝，非供被
      告個人所用，而有販賣意圖。
（十）上開通訊監察內容及證人賴忠傑之證述，已可佐被告在92
      年12月10日查獲前不久，已有販賣甲基安非他命之意圖。
      對照證人賴忠傑所證被告缺毒，又至高雄地區購毒，而於
      92年12月10日一舉查獲被告持有大量之甲基安非他命，被
      告並自承該等甲基安非他命是查獲前約5、6日所1次購入
      ，一部分已供己施用完畢，可見被告該次購入之甲基安非
      他命，數量更在鑑驗結果109.66公克（淨重）以上，數量
      相當龐大，已逾被告供己施用存放之程度。再參照92年12
      月10日又查扣被告所有之電子秤、夾鏈袋、分裝鏟、湯匙
      、行動電話等物，乃實務上常見販賣甲基安非他命所用之
      秤重、分裝、及對外聯繫工具，且夾鏈袋為數甚鉅，尺寸
      大小，又分別有4種之多，當係被告為購毒者之不同數量
      之需求而為準備，並以電子秤衡量分裝，方便販賣；其行
      動電話配有SIM卡4片，乃為躲避偵查人員監聽查察，以遂
      行其買賣毒品。而上開電子秤、夾鏈袋、分裝鏟、湯匙等
      工具，被告於審判中自承乃在購入上開甲基安非他命之前
      即已備妥，更足明被告是延續通訊監察譯文中所示販賣甲
      基安非他命之意圖，而於92年12月05日左右，向綽號「阿
      保」之人，1次購入大量之甲基安非他命，欲行販賣他人
      。另外，證人賴忠傑證述於監聽過程中，並未聽聞被告於
      電話中談論正當生意，未聽聞被告從事種菜生意，亦無印
      象聽聞他人提供被告經濟支援，被告亦不能提供其經濟來
      源之有利證據，足認被告必須從販賣甲基安非他命中獲利
      ，以滿足自己每日施用毒品習性所需花用。被告於上開時
      地販入甲基安非他命，是具營利之意圖。
（十一）被告於92年12月10日經移送檢察官訊問時，向檢察官供
        稱願供出上手，協助檢調破獲大量毒品來源，希望日後
        適用證人保護法，檢察官因而命被告具保候傳，惟被告
        逃匿，於93年05月07日為檢察署發布通緝等情，有被告
        在檢察官面前之供述筆錄（見臺灣南投地方法院檢察署
        92年度偵字第4571號卷第22頁）、臺灣雲林地方法院檢
        察署通緝書（見93年度偵字第502號卷第55頁）在卷可
        參，證人賴忠傑亦證稱：因被告於偵訊時表示願意供出
        上手，換取減刑，但後來其等找被告幾次，被告好像不
        願意配合，並將電話換掉，也就找不到被告（見偵查卷
        第60頁）。由上事實，足認被告之逃匿，是欲再度從事
        不法勾當。而被告於審判中自承其當時施毒成癮，於具
        保回去後即又施用海洛因、甲基安非他命，在通緝期間
        內，復於93年06月15日前約3、4日，1次向綽號「阿昌
        」之人購入甲基安非他命5包，除供己施用外，餘合計
        淨重180.86公克遭查扣，顯然被告於上開期日購入之甲
        基安非他命，合計淨重在180.86公克以上，數量較之92
        年12月06日查扣者更鉅，已逾被告供己施用存放之程度
        ，同時又連人帶車為警查扣電子秤1臺、分裝鏟1支、空
        夾鏈袋8大包、行動電話3支等販毒工具，顯係92年12月
        10日為調查員在其住處查扣相關販毒工具後，被告再行
        添置，並於通緝期間隨身攜帶，被告於審判中又供承電
        子秤、空夾鏈袋等物，均係向綽號「阿昌」之人購入上
        開第一級、第二級毒品之前即已持有備妥，空夾鏈袋8
        大包內又分有5種不同尺寸，被告又持用3支行動電話對
        外聯繫，被告於逃匿之通緝期間，信更無經濟收入，則
        依前論述，被告於93年06月15日前3、4日，1次販入上
        開大量之第一級、第二級毒品，除少部分供己施用外，
        餘顯又係為營利之意圖而販入，便於分裝販賣。
三、被告及辯護人雖辯稱：
、起訴事實指被告意圖營利而販入甲基安非他命之數量不詳，
    又指販入之部分甲基安非他命係供被告自己施用，依此論述
    ，是指被告於販入甲基安非他命之際，已決定其中若干數量
    係供營利販賣，若干數量供己施用，惟起訴事實既認被告販
    入之數量不詳，即不能認定扣案之甲基安非他命其中若干係
    基於營利之意圖而販入。
、被告是長期施用毒品之人，有施用甲基安非他命、海洛因之
    習慣，施用成癮，本案查扣之甲基安非他命均係供被告自己
    施用，有2次遭查獲時經採尿檢驗之尿液檢驗報告可憑，又
    有第1次查扣之甲基安非他命吸食器4個可證。第1次查獲之
    尿液檢驗報告未檢出甲基安非他命陽性反應，乃因施用甲基
    安非他命距採尿時間較久，致未檢出。
、卷附監聽譯文並未提及任何毒品，復無查扣任何證物或有交
    易之事實佐證通訊監察譯文內所示交易之物品為毒品，無法
    以譯文證明被告有意圖營利販入甲基安非他命之犯意，又譯
    文監聽時間與被告遭查獲持有毒品時間，先後相差近2個月
    及9個月，客觀上兩者並無關聯性，該譯文內所示對話內容
    ，係被告販賣K他命予他人，與販賣甲基安非他命無關。
、扣案之毒品數量及工具，無從證明被告有販賣之意圖，被告
    施用毒品數量大，均大量購買，且海洛因價昂，故購買數量
    少，而以價格較低之甲基安非他命與海洛因一起施用，故甲
    基安非他命購買數量始較海洛因多。另夾鏈袋、電子秤用途
    殊多，非僅販賣一途，施用者亦常備有該工具，被告購買電
    子秤及夾鏈袋之用途，係在施用時分裝毒品，及種植蔬菜時
    分裝種子，均與販賣毒品無關。
、被告收入來源為種植蔬菜後出售所得，有時獲利甚豐達數百
    萬元，有足夠資力購買數量甚多之甲基安非他命，被告無販
    賣甲基安非他命營利之意圖。
四、辯解不可採之理由：
、販毒者本身為施毒成癮之人，其需藉由販賣毒品獲利，以持
    續供應自己施用毒品之所需，所以販毒者購入之毒品，除一
    方面供己施用外，另一方面則販賣獲利，只要販入之毒品足
    供施用及販賣獲利，除非功於算計，否則鮮有明確區分施用
    、販賣之數量，此乃一般常見之現象，於情理無悖。被告、
    辯護人首揭論點似認在未確定被告施用、販賣第一、二級之
    數量各為多少之前，不能認定被告販賣第一、二級毒品，顯
    有意忽視施毒成癮者販賣毒品之常態，尚不足採。
、被告於92年12月10日為警查獲採取尿液檢驗，僅檢出嗎啡陽
    性反應，未檢出甲基安非他命反應，有臺中縣衛生局92 年
    12月18日尿液煙毒檢驗報告書可稽，惟被告於偵查中承認有
    施用海洛因和安非他命（見偵五卷第110頁），除施用之數
    量非如被告所稱那樣多外，被告應有施用海洛因和安非他命
    之習慣，應堪認定。惟由92年12月10日查扣被告所有之吸食
    器4個來看，被告是有施用第一、二級毒品之行為，只是施
    用頻率不高，施用數量亦少。被告、辯護人認本案查扣之第
    一、二級毒品均係供被告施用云云，自難採信。
、通訊監察譯文雖未明列毒品名稱，惟此亦屬販毒者於交易毒
    品時，為免遭監聽查獲慣用暗語之故，不足為奇。海洛因因
    為粉末狀，故稱「軟的」，安非他命因呈結晶狀，故一般稱
    為「硬的」，譯文中所稱一個應係指一兩，即37.5公克。而
    從通訊監察錄音譯文所示證據資料、並證人賴忠傑之證述、
    及調查員隨後即自被告住處查扣第一、二級毒品、電子秤、
    分裝鏟工具等事證綜合判斷，被告確於通訊監察期間，以其
    使用之行動電話多次與他人商談第一、二級毒品或海洛因之
    交易價格、數量（含海洛因純度）、地點，並其至高雄地區
    購入海洛因或第一、二級毒品，而可認被告於92年12月10日
    查獲前5、6日購入第一、二級毒品之時，即有販賣第一、二
    級毒品之犯意，業經敘明如前。被告、辯護人僅執通訊監察
    錄音譯文內容不明，乃刻意忽略實務上常見之毒品交易暗語
    ，亦不論本案其餘查扣證物與譯文間之關聯，其辯解不能為
    有利被告之認定。
、證人賴忠傑於審判中已證述通訊監察至一段落，研判被告確
    有販毒之跡象，且必須在被告剛購入毒品不久，容有相當之
    毒品物證得以搜索查扣後，始於92年12月10日發動搜索扣押
    等情明確，核與該日確實在被告住處查扣第一、二級毒品及
    毒品分裝工具之情相合，是92年12月10日查扣大量之甲基安
    非他命及毒品分裝工具等物，顯歸功於上開通訊監察之效，
    兩者存有直接密切關係。被告、辯護人以時間距離過遠，認
    通訊監察錄音譯文與上開期日查扣物品無關，顯有意略過證
    人賴忠傑之上開證詞，卻又提不出被告於通訊監察期間過後
    ，已毫無販賣第一、二級毒品動機之有利證據，其上開辯解
    ，亦難成立。
、被告於審判中雖供稱通訊監察錄音譯文內所示「硬的」、「
    粗的」係指原裝之毒品K 他命，「軟的」乃添加有「五分珠
    」、「速錠」、「止痛藥」、或「FM2 」之毒品K 他命，其
    當時所販賣之毒品係K 他命，是被告自行在住處加工販賣云
    云，惟被告自偵查中至本院準備程序時，始終未提及K 他命
    一事，本案亦從未查扣被告持有K 他命或上開任何一項添加
    物、或其包裝袋，茍被告真於通訊監察期間販賣K 他命，是
    何動機使被告完全停止加工販賣K 他命？毫無證據可得認定
    。再者，證人賴忠傑對毒品K 他命之不法交易，於審判中證
    稱交易者對K 他命之常見暗語為「藍色小丸子」、「荷蘭」
    、「米老鼠」等語，並非使用如被告所言「軟的」、「粗的
    」等實務上常見於代表海洛因、第一二級毒品外型之暗語。
    由上足認被告於審判中所為販賣K 他命之供述，乃其編撰而
    來，卸責之意圖，更為明顯。
、上開2次查扣之大量第一、二級毒品，均係被告先後各1次取
    得，加上被告已施用完畢部分，信被告當時販入時，數量更
    鉅，被告2次同時取得如此大量第一、二級毒品，與一般單
    純施用者，僅隨身準備少量毒品有所不同，因一般單純施用
    毒品之人，為避免攜帶不便，且遭警查獲時損失慘重，均少
    量購買足供短期施用之毒品即可。且依行政院衛生署管制藥
    品管理局前述函文說明，甲基安非他命多為硫酸鹽及鹽酸鹽
    成分，可溶於水，信易受外在環境之溼度影響而潮解、變質
    ，海洛因為粉末狀，比安非他命之化學物品更容易潮解．而
    被告毒癮並不嚴重，已如前述，被告顯無可能1次花費鉅款
    大量購買存放，承擔潮解變質之風險。再者，被告於92年12
    月10日遭警查扣之第一、二級毒品已高達數萬餘元，茍被告
    販入第一、二級毒品僅供己施用，依經驗法則，被告嗣後勢
    必少量購買以減少遭查獲之損失，焉有反其道而行，再次販
    入較第1次查扣數量更多之第一、二級毒品。被告、辯護人
    又以海洛因、甲基安非他命單價之高低，辯稱被告係以多量
    之甲基安非他命輔以少量之海洛因一起施用云云，如上開辯
    解屬實，則被告每次施用海洛因與甲基安非他命之數量應有
    一定比例，且海洛因數量必定較甲基安非他命為少，然被告
    於本院審理時一再供稱，其每日施用海洛因數量與甲基安非
    他命數量差不多，均約為9至10公克，顯無「多」「少」之
    比例。由此更可認定，被告先後2次販入大量之海洛因、甲
    基安非他命，絕非單純供己施用。
、至於被告經濟來源部分，被告辯稱係出售土地、種菜、及簽
    賭而來，然被告並未提出有利之證據佐參。被告又辯稱其栽
    植蔬菜之面積廣達2、3甲地，除自任耕作外，亦僱用他人為
    其耕作，蔬菜價格高時曾賺數百萬元，買賣均係其親力親為
    ，收入、支出亦係其親自管理云云。惟據證人賴忠傑之證述
    ，在監聽過程中，沒有印象聽到被告有作其他正當生意，亦
    未聽到其他人打電話要跟被告作正當生意之對話，被告也無
    與他人為種菜、賣菜之類的對話，更沒有聽到被告有其他經
    濟來源，何人提供其金錢等對話，前已敘明。又甲基安非他
    命多次使用後，如未施用時會感覺無力、沮喪、情緒低落，
    長期使用會造成妄想型精神分裂症之安非他命精神疾病；海
    洛因使用時，會產生興奮及欣快感，隨之而來會陷入困倦狀
    態，長期使用後會產生耐藥性，一旦停止使用，會有戒斷反
    應，即有打瞌睡、搖晃、精神不濟、打噴嚏等情形產生，此
    有前開行政院衛生署管制藥品管理局函文為憑，以被告施毒
    成癮之習性，實難相信其仍有常人般之體力、腦力，從事數
    百萬元價值之蔬菜耕作、管理、買賣、財務運作等事項。被
    告於檢察官面前，亦供承其因施用毒品，中樞神經受傷（見
    偵查卷第119頁），由此更可明上開推斷為真。被告、辯護
    人上開辯解，亦無足信。在被告明顯說謊、無法提出其經濟
    來源之情況下，被告2次販入第一、二級毒品，具有販賣營
    利之意圖，更形明朗。
五、綜上，本案事證明確，被告、辯護人就被告意圖營利而販入
    第一、二級毒品之辯解，均不足信。被告販賣第一、二級毒
    品之犯行均堪以認定，應依法論科。
六、論罪科刑之理由：
（一）按販賣毒品罪所謂販賣行為，係以行為人基於營利為目的
      ，而販入或賣出毒品，有一於此，犯罪即經完成，均不得
      視為未遂，販毒者主觀上須有營利之意圖，且客觀上有販
      賣之行為，即足構成，至於實際上是否已經得利，則非所
      問（最高法院25年非字第123號判例要旨參照）。被告所
      為，係犯毒品危害防制條例第四條第一項之販賣第一級毒
      品及同條第二項之販賣第二級毒品等罪。
（二）新舊法比較：
  (一)按刑法已於94年2月2日修正公布，並於95年7月1日生效施行
    。而刑法第2條第1項修正為「行為後法律有變更者，適用行
    為時之法律。但行為後之法律有利於行為人者，適用最有利
    於行為人之法律。」，採「從舊從輕」之原則，與修正前刑
    法第二條採「從新從輕」之原則不同。又比較時應就罪刑有
    關之共犯、未遂犯、想像競合犯、牽連犯、連續犯、結合犯
    ，以及累犯加重、自首減輕暨其他法定加減原因（如身分加
    減）與加減例比等一切情形，綜其全部罪刑之結果而為比較
    。有最高法院95 年第8次刑事庭會議決議可參。
  (二)酌減其刑分：被告行為時刑法第59條規定為：「犯罪之情狀
    顯可憫恕者，得酌量減輕其刑。」，修正後為：「犯罪之情
    狀顯可憫恕，認科以最低度刑仍嫌過重者，得酌量減輕其刑
    。」，修正後規定較嚴，比較結果，應以行為時法即修正前
    規定對被告較有利，應適用舊法。
  (三)九十五年七月一日修正施行之新刑法，已刪除第五十六條連
    續犯之規定，原屬連續犯之數個犯罪行為，依新法應論以數
    罪，併合處罰之，而依修正前之刑法第五十六條規定，則論
    以裁判上一罪，顯然罪刑之處罰內容發生變動，此部份之修
    正，自屬法律變更，應有新舊法之比較適用，經比較新舊法
    結果，以舊法較有利於行為人，依刑法第二條第一項前段規
    定，應依修正前刑法第五十六條連續犯規定，論以一罪，併
    加重其刑（最高法院九十五年五月二十三日第八次刑事庭會
    議決議參照）。
七、被告多次販賣第一級、第二級毒品行為，時間緊接，所犯罪
    名相同，顯係出於概括之犯意為之，為連續犯，爰依刑法第
    五十六條之規定以一罪論，並加重其刑（法定本刑為無期徒
    刑部分不得加重）。被告就前揭犯罪事實(一)(二)之行為，均以
    一次購入第一、二級毒品，並同時販賣第一級、第二級毒品
    ，該各次之犯行，顯均係一行為觸犯二罪名，均為想像競合
    犯，屬裁判上一罪，應從一重之販賣第一級毒品罪處斷。其
    前持有第一級毒品海洛因及第二級毒品安非他命之行為，分
    別為販賣行為所吸收，均不另論罪。
八、被告販賣第一級、第二級毒品予他人施用，固戕害他人之身
    心，惟尚未查獲被害人及販賣所得，依其數量與其犯罪情節
    及所生危害尚與大量走私或長期販賣毒品之「大盤」、「中
    盤」毒販有別，尚屬情輕法重，若科以法定本刑之死刑或無
    期徒刑，猶嫌過苛，因認其犯罪情狀在客觀上足以引起一般
    人同情，而依刑法第五十九條規定酌減其刑，並依法先加後
    減（惟法定主刑為死刑、無期徒刑部分，因不得加重，僅予
    減輕）。
九、原審予以論罪科刑，固非無見，惟查：(一)原審認被告有施用
    海洛因習慣，而認被告販入海洛因係自己施用，非販賣等情
    ，而就販賣海洛因部分不另為無罪諭知，惟被告販賣有海洛
    因之行為，已如前述，原審此部分事實認定，尚有未洽。(二)
    原判決未及比較新舊法。被告上訴意旨，指摘原判決不當，
    雖無理由，惟原判決既有可議，應由本院將原判決此部分及
    應執行刑撤銷改情形，爰審酌被告前已有違反肅清毒條例
    、毒品危害防制條例前科，素行非佳，有「臺灣高等法院被
    告全國前案紀錄表」一份在卷可參，又販賣海洛因及安非他
    命，助長毒害擴散，危害社會治安，惡性不輕，及其販賣情
    節，及犯後之態度等一切情狀，量處如主文所示之刑，以資
    懲儆。至扣案之如附表壹編號一，附表貳編號一之第一級毒
    品海洛因，均為查獲之毒品；而該等毒品之包裝袋，均有毒
    品沾黏無法析離，應視同毒品，應均依毒品危害防制條例第
    十八條第一項前段之規定宣告沒收併銷燬之。扣案如附表壹
    編號三至十一（編號十除外），附表貳編號三至八，為被告
    供犯罪所用之物，且為被告所有，已為被告所自承，應依毒
    品危害防制條例第十九條第一項規定沒收。
據上論結，應依刑事訴訟法第369條第一項前段、第364條、第
299條第一項前段、毒品危害防制條例第4條第1項、第2項、第18
條第1項前段、第19條第1項，刑法第11條前段、刑法第2條第1項
前段、修正前刑法第56條、第55條（修正前）、第59條（修正前
），判決如主文。
本案經檢察官趙中岳到庭執行職務。
中    華    民    國    97    年    5     月    13    日
                  刑事第五庭    審判長法  官  楊明章
                                      法  官  顏基典
                                      法  官  楊子莊
以上正本證明與原本無異。
如不服本判決，應於收受本判決後十日內向本院提出上訴書狀。
其未敘述上訴理由者並得於提起上訴後十日內向本院補提理由書
狀（均須按他造當事人之人數附繕本）「切勿逕送上級法院」。
                                      書記官  王全龍
中    華    民    國    97    年    5     月    13    日
附錄：本判決論罪科
附錄本案所犯法條：
毒品危害防制條例第四條
製造、運輸、販賣第一級毒品者，處死刑或無期徒刑；處無期徒
刑者，得併科新臺幣一千萬元以下罰金。
製造、運輸、販賣第二級毒品者，處無期徒刑或七年以上有期徒
刑，得併科新臺幣七百萬元以下罰金。
製造、運輸、販賣第三級毒品者，處五年以上有期徒刑，得併科
新臺幣五百萬元以下罰金。
製造、運輸、販賣第四級毒品者，處三年以上十年以下有期徒刑
，得併科新臺幣三百萬元以下罰金。
製造、運輸、販賣專供製造或施用毒品之器具者，處一年以上七
年以下有期徒刑，得併科新臺幣一百萬元以下罰金。
前五項之未遂犯罰之。
附表壹
┌────────────────────────────────┐
│被告甲○○於92年12月10日中午12時許，在其位於雲林縣西螺鎮○○路10│
│巷21號住處被警查獲扣案之物品                                    │
├──┬──────┬───────┬───────┬──────┤
│編號│物品        │數量          │沒收依據      │備註        │
├──┼──────┼───────┼───────┼──────┤
│ 1  │海洛因      │3包（合計淨重 │海洛因屬第一級│法務部93年02│
│    │            │34.50公克，空 │毒品依毒品危害│月10日調科壹│
│    │            │包裝袋重3.62公│防制條例第18條│字第97000218│
│    │            │克            │第1項前段規定 │4號鑑定通知 │
│    │            │              │沒收銷燬之。  │書（見93年度│
│    │            │              │空包裝袋依同法│毒偵字第1號 │
│    │            │              │第19條第1項1規│卷第2頁）   │
│    │            │              │定沒收。      │            │
│    │            │              │              │            │
├──┼──────┼───────┼───────┼──────┤
│ 2  │甲基安非他命│4包（淨重109. │甲基安非他命屬│國防部憲兵司│
│    │            │66公克，取樣0.│第二級毒品，依│令部刑事鑑識│
│    │            │24公克（已鑑析│毒品危害防制條│中心93年07月│
│    │            │用罄），餘109.│例第18條第1項 │08日（93）宇│
│    │            │42公克        │前段規定沒收銷│鑑字第08807 │
│    │            │              │燬之。        │號鑑驗通知書│
│    │            │              │              │（見93年度偵│
│    │            │              │              │緝字第125號 │
│    │            │              │              │卷第96頁）  │
├──┼──────┼───────┼───────┼──────┤
│ 3  │甲基安非他命│4包（空包裝袋 │毒品危害防制條│扣押物品目錄│
│    │外包裝      │重9.24公克）  │例第19條第1項 │表（見93年度│
│    │            │              │規定沒收。    │偵字第1號卷 │
│    │            │              │              │第20頁）、國│
│    │            │              │              │防部憲兵司令│
│    │            │              │              │部刑事鑑識中│
│    │            │              │              │心93年07月08│
│    │            │              │              │日（93）宇鑑│
│    │            │              │              │字第08807號 │
│    │            │              │              │鑑驗通知書（│
│    │            │              │              │見93年度偵緝│
│    │            │              │              │字第125號卷 │
│    │            │              │              │第96頁）    │
│    │            │              │              │（118.9-109.│
│    │            │              │              │66＝9.24）  │
├──┼──────┼───────┼───────┼──────┤
│ 4  │分裝海洛因、│5大包（共計216│係被告所有且供│扣押物品目錄│
│    │甲基安非他命│個，尺寸大小不│本件犯罪預備之│表、扣押物品│
│    │之夾鏈袋    │一，共分4種） │物，依刑法第38│清單（見93年│
│    │            │              │條第1項第2款規│度偵字第1號 │
│    │            │              │定沒收。      │卷第20、29頁│
│    │            │              │              │）、勘驗筆錄│
│    │            │              │              │（見原審卷第│
│    │            │              │              │193頁背面） │
│    │            │              │              │            │
├──┼──────┼───────┼───────┼──────┤
│ 5  │電子秤      │1臺           │同上依刑法第38│扣押物品目錄│
│    │            │              │條第1項第2款規│表、扣押物品│
│    │            │              │定沒收。      │清單（見93年│
│    │            │              │              │度偵字第1號 │
│    │            │              │              │卷第20、29頁│
│    │            │              │              │）、勘驗筆錄│
│    │            │              │              │（見原審卷第│
│    │            │              │              │190頁背面） │
│    │            │              │              │            │
├──┼──────┼───────┼───────┼──────┤
│ 6  │塑膠分裝鏟  │3支           │同上，依刑法第│扣押物品目錄│
│    │            │              │38條第1項第2款│表、扣押物品│
│    │            │              │規定沒收。    │清單（見93年│
│    │            │              │              │度偵字第1號 │
│    │            │              │              │卷第20、29頁│
│    │            │              │              │）、勘驗筆錄│
│    │            │              │              │（見原審卷第│
│    │            │              │              │190頁背面） │
│    │            │              │              │            │
├──┼──────┼───────┼───────┼──────┤
│ 7  │湯匙、毛刷  │各1支         │同上，依刑法第│扣押物品目錄│
│    │            │              │38條第1項第2款│表、扣押物品│
│    │            │              │規定沒收之。  │清單（見93年│
│    │            │              │              │度偵字第1號 │
│    │            │              │              │卷第20、29頁│
│    │            │              │              │）、勘驗筆錄│
│    │            │              │              │（見原審卷第│
│    │            │              │              │190頁背面） │
│    │            │              │              │            │
├──┼──────┼───────┼───────┼──────┤
│ 8  │行動電話    │1支（廠牌NOKIA│同上，依刑法第│扣押物品目錄│
│    │            │）            │38條第1項第2款│表、扣押物品│
│    │            │              │規定沒收。    │清單（見93年│
│    │            │              │              │度偵字第1號 │
│    │            │              │              │卷第20、29頁│
│    │            │              │              │）、勘驗筆錄│
│    │            │              │              │（見原審卷第│
│    │            │              │              │190頁背面） │
│    │            │              │              │            │
├──┼──────┼───────┼───────┼──────┤
│ 9  │SIM卡       │4片（門號為092│同上，依刑法第│扣押物品目錄│
│    │            │0000000、09154│38條第1項第2款│表、扣押物品│
│    │            │98865、0000000│規定均沒收。  │清單（見93年│
│    │            │264、00000000 │              │度偵字第1號 │
│    │            │64）          │              │卷第20、29頁│
│    │            │              │              │）、勘驗筆錄│
│    │            │              │              │（見原審卷第│
│    │            │              │              │190頁背面） │
│    │            │              │              │            │
├──┼──────┼───────┼───────┼──────┤
│10  │大麻煙草    │1包（淨重11.44│持有第二級毒品│            │
│    │            │公克）        │罪部分業經判決│            │
│    │            │              │確定。        │            │
│    │            │              │              │            │
├──┼──────┼───────┼───────┼──────┤
│11  │大麻菸草之外│1包（空包裝重 │同上。        │            │
│    │包裝        │0.58公克）。  │              │            │
└──┴──────┴───────┴───────┴──────┘
附表貳
┌─────────────────────────────────┐
│被告甲○○於93年06月15日下午05時30分許，在雲林縣斗南鎮○○路○○道│
│下為警在被告身上及其所駕駛之車牌號碼0762-JK號自小客車內查獲扣案之 │
│物品                                                              │
├──┬──────┬───────┬────────┬──────┤
│編號│  物   品   │   數   量    │ 沒 收 依 據    │  備   註   │
├──┼──────┼───────┼────────┼──────┤
│ 1  │海洛因      │5包（淨重37.3 │海洛因屬第一級毒│法務部93年09│
│    │            │5公克，空包裝 │品，應依毒品危害│月07日調科壹│
│    │            │袋重3.65公克）│防制條例第18條第│字第16000232│
│    │            │              │1項前段規定沒收 │2號鑑定通知 │
│    │            │              │銷燬之。空包裝袋│書（見93年度│
│    │            │              │應依同條例第19條│偵字第2612號│
│    │            │              │第1項規定沒收。 │卷第24頁）  │
│    │            │              │                │            │
├──┼──────┼───────┼────────┼──────┤
│ 2  │甲基安非他命│5包（淨重180. │甲基安非他命屬第│國防部憲兵司│
│    │            │86公克，取樣0.│二級毒品，依毒品│令部刑事鑑識│
│    │            │32公克（已鑑析│危害防制條例第18│中心93年07月│
│    │            │用罄），驗餘淨│條第1項前段規定 │08日（93）宇│
│    │            │重180.54公克）│沒收銷燬之      │鑑字第08806 │
│    │            │              │                │號鑑驗通知書│
│    │            │              │                │（見93年度偵│
│    │            │              │                │字第2612號卷│
│    │            │              │                │第22頁）    │
├──┼──────┼───────┼────────┼──────┤
│ 3  │甲基安非他命│5包（空包裝袋 │應依毒品危害防制│隨案移送贓證│
│    │外包裝      │重9.44公克）  │條例第19條第1項 │物品清單（見│
│    │            │              │之規定沒收。    │雲警刑三字第│
│    │            │              │                │00000000000 │
│    │            │              │                │號卷第10頁）│
│    │            │              │                │、國防部憲兵│
│    │            │              │                │司令部刑事鑑│
│    │            │              │                │識中心93年07│
│    │            │              │                │月08日（93）│
│    │            │              │                │宇鑑字第0880│
│    │            │              │                │6號鑑驗通知 │
│    │            │              │                │書（見93年度│
│    │            │              │                │偵字第2612  │
│    │            │              │                │號卷第22頁）│
│    │            │              │                │（190.3-180.│
│    │            │              │                │86＝9.44）  │
├──┼──────┼───────┼────────┼──────┤
│ 4  │分裝海洛因、│8大包（尺寸大 │係被告所有且供本│隨案移送贓證│
│    │甲基安非他命│小不一 ，分別 │件犯罪預備之物，│物品清單（見│
│    │之夾鏈袋    │有5種）       │應依刑法第38條第│雲警刑三字第│
│    │            │              │1項第2款規定沒收│00000000000 │
│    │            │              │。              │號卷第10頁）│
│    │            │              │                │、勘驗筆錄（│
│    │            │              │                │見原審卷第19│
│    │            │              │                │2頁）       │
├──┼──────┼───────┼────────┼──────┤
│ 5  │電子秤      │1臺           │同上，應依刑法第│隨案移送贓證│
│    │            │              │38條第1項第2款規│物品清單（見│
│    │            │              │定沒收。        │雲警刑三字第│
│    │            │              │                │00000000000 │
│    │            │              │                │號卷第10頁）│
│    │            │              │                │、勘驗筆錄（│
│    │            │              │                │見原審卷第19│
│    │            │              │                │2頁）       │
├──┼──────┼───────┼────────┼──────┤
│ 6  │塑膠分裝鏟  │1支           │同上，應刑法第38│隨案移送贓證│
│    │            │              │條第1項第2款規定│物品清單（見│
│    │            │              │沒收。          │雲警刑三字第│
│    │            │              │                │00000000000 │
│    │            │              │                │號卷第10頁）│
│    │            │              │                │、勘驗筆錄（│
│    │            │              │                │見原審卷第19│
│    │            │              │                │2頁）       │
├──┼──────┼───────┼────────┼──────┤
│ 7  │行動電話    │3支（廠牌NOKIA│同上，應依刑法第│隨案移送贓證│
│    │            │）            │38條第1項第2款規│物品清單（見│
│    │            │              │定均沒收。      │雲警刑三字第│
│    │            │              │                │00000000000 │
│    │            │              │                │號卷第10頁）│
│    │            │              │                │、勘驗筆錄（│
│    │            │              │                │見原審卷第19│
│    │            │              │                │2頁）       │
├──┼──────┼───────┼────────┼──────┤
│ 8  │SIM卡       │3片（門號為092│同上，應依刑法第│勘驗筆錄（見│
│    │            │0000000、09276│38條第1項第2款規│原審卷第192 │
│    │            │74625、0000000│定均沒收。      │頁）        │
│    │            │445）         │                │            │
├──┼──────┼───────┼────────┼──────┤
│ 9  │摻有海洛因之│5支           │被告自己施用之用│            │
│    │香菸        │              │，不予宣告沒收。│            │
├──┼──────┼───────┼────────┼──────┤
│10  │香菸盒      │1盒           │放置香煙用，不予│            │
│    │            │              │宣告沒收。      │            │
└──┴──────┴───────┴────────┴──────┘
附表參（被告0000000000電話監聽譯文內容）
┌──┬─────┬─────────────────────┬────┐
│編號│通話時間  │通訊監察譯文                              │備註    │
├──┼─────┼─────────────────────┼────┤
│ 1  │92年9月26 │某男撥給被告：                            │見93年偵│
│    │日16時34分│某男：大仔，你說怎樣，有那個嗎？          │緝字第12│
│    │45秒      │被告：我跟你講，這個你參考看看，但是合再來│5號卷第6│
│    │          │      ，不合就算了，因為不便宜你知道嗎？  │9至70頁 │
│    │          │某男：多少？你講看看。                    │）      │
│    │          │被告：要25。                              │        │
│    │          │某男：1個嗎？                             │        │
│    │          │被告：我拿23，我一定要賺2000。            │        │
│    │          │某男：1比3的嗎？                          │        │
│    │          │被告：對啦！你當場試，合用再說。          │        │
│    │          │某男：粗的呢？                            │        │
│    │          │被告：粗的也一樣。                        │        │
│    │          │某男：你不是說有另外一種的？              │        │
│    │          │被告：我只有那種白的而已。                │        │
│    │          │某男：你沒有再去拿，不然你說要進。        │        │
│    │          │被告：現在拿不到，不是不拿，之前你說要軟的│        │
│    │          │      ，這是米白的，米白的空間比較多啦！你│        │
│    │          │      自己試試看啦！                      │        │
│    │          │某男：米白的較強哦！                      │        │
│    │          │被告：你要來我等你，我馬上要去台北，你來馬│        │
│    │          │      上試可以再說，但講清楚要現金哦，應該│        │
│    │          │      可以朋友有人試過了，我自己也試過了，│        │
│    │          │      快點不要拖太久，我要去台北。        │        │
│    │          │某男：我知道（了*）。                     │        │
├──┼─────┼─────────────────────┼────┤
│ 2  │92年09月26│某女撥電話給被告：                        │見93年偵│
│    │日17時55分│某女：剛大頭有來我這裏拿走1顆硬的去，他又 │緝字第12│
│    │09秒      │      拿了1個。                           │5號卷第7│
│    │          │被告：我剛打給他，他說在忙。              │0頁）   │
│    │          │某女：他剛在我這，剛拿完走了。            │        │
│    │          │被告：你同樣價格給他嗎？                  │        │
│    │          │某女：對啊！反正你不要降價知道嗎？你說現在│        │
│    │          │      外面你說聽朋友講現在外面（都*）沒有 │        │
│    │          │      東西，你說若可以就來。              │        │
│    │          │被告：你不是跟他講都沒貨了？              │        │
│    │          │某女：對啊！他要2個，我只給他1個。        │        │
├──┼─────┼─────────────────────┼────┤
│ 3  │92年09月26│某男撥電話給被告：                        │見93年偵│
│    │日17時58分│某男：大仔，你拿這樣有比較貴啦！          │緝字第12│
│    │42秒      │被告：怎樣？                              │5號卷第7│
│    │          │某男：價格啦！軟的那個啦！                │0至72頁 │
│    │          │被告：沒辦法，我就拿那個價格。            │）      │
│    │          │某男：你看你要不要，不超過20。            │        │
│    │          │被告：不超過20，1比3的，1比3的。          │        │
│    │          │某男：對，如果你要，我叫他拿過來。        │        │
│    │          │被告：不然你就等我這邊出完。              │        │
│    │          │某男：等你出完，就不知道變怎樣了。        │        │
│    │          │被告：不是，我這邊1包，你也有看到，我沒出 │        │
│    │          │      完，我也沒有錢。                    │        │
│    │          │某男：不超過2萬元。                       │        │
│    │          │被告：我知道啦！意思我瞭解，我就拿這個價格│        │
│    │          │      ，若他有我以後就向他拿。            │        │
│    │          │某男：這情形是這樣，若他有來，我叫他來說1 │        │
│    │          │      比3的，不超過2萬元。                │        │
│    │          │被告：可是沒看到東西，東西我一定要看到。  │        │
│    │          │某男：如果你要，我就叫他下來。            │        │
│    │          │被告：我要的話，也要等我東西出完，我東西沒│        │
│    │          │      出完也沒錢。                        │        │
│    │          │某男：大概要多久？                        │        │
│    │          │被告：一天1錢的話，我基本現在一天大概出掉1│        │
│    │          │      錢，大概也要5、6天以上，我這（邊*） │        │
│    │          │      沒出完，我也沒錢，若這種1比3的，我可│        │
│    │          │      以多拿一點。                        │        │
│    │          │某男：他說1比3沒問題。                    │        │
│    │          │被告：問題是東西沒有（看*）到，不算數。   │        │
│    │          │某男：東西來，你來看合適再拿。            │        │
│    │          │被告：怎麼拿都沒關係啦！                  │        │
│    │          │某男：好，好。                            │        │
├──┼─────┼─────────────────────┼────┤
│ 4  │92年10月06│某男撥電話給被告：                        │見93年偵│
│    │日22時54分│某男：標哥，你回家了嗎？                  │緝字第12│
│    │35秒      │被告：我回家了。                          │5號卷第7│
│    │          │某男：有處理到東西了嗎？                  │2頁）   │
│    │          │被告：那有可能未處理到？                  │        │
│    │          │某男：早上阿貫叫我向你調，你也知道我不碰那│        │
│    │          │      個東西，所以向你講一聲。            │        │
│    │          │被告：不是啦，我不給他啦。                │        │
│    │          │某男：沒有，我跟你明講。                  │        │
│    │          │被告：不是啦，我不給他啦，他講話不守信用  │        │
│    │          │某男：他是想透過我拿會便宜一點，你可以不給│        │
│    │          │      我...，你知道嗎？                   │        │
├──┼─────┼─────────────────────┼────┤
│ 5  │92年10月09│被告撥電話給某男：                        │見93年偵│
│    │日22時47分│被告：你到家了，我告訴你。                │緝字第12│
│    │37秒      │某男：嗯。                                │5號卷第7│
│    │          │被告：櫃子裏面第2個抽屜，（上面那個）右邊 │2至73頁 │
│    │          │      角落打開內有1包白的，拿2包出來，白色│）      │
│    │          │      的那個，大頭會去拿，但是你聽好，1包 │        │
│    │          │      3萬，2包6萬，但是他今天有先拿1包，只│        │
│    │          │      給我2萬6，差我4000，我知道他的意思，│        │
│    │          │      他還想用2萬6拿這2包，但這是不可能， │        │
│    │          │      他如果到了，沒錢就不要給他，你也不用│        │
│    │          │      再打電話問我，就說沒錢不能拿，否則沒│        │
│    │          │      辦法對我交待就好了，我的意思知道了嗎│        │
│    │          │      ？                                  │        │
│    │          │某男：好啦。                              │        │
│    │          │被告：另外我跟你講，床下盒子內有零的，有2 │        │
│    │          │      包較黑的，較大那1包剛好半個，那包拿 │        │
│    │          │      起來，阿貫會去拿，向他收1萬7，沒錢就│        │
│    │          │      不給東西，等大頭走後再打給我，我再叫│        │
│    │          │      他去拿，不要給他們碰頭，我叫阿貫在外│        │
│    │          │      面等，等大頭處理完再打給我，就這樣。│        │
│    │          │某男：好。                                │        │
├──┼─────┼─────────────────────┼────┤
│ 6  │92年10月09│某男撥電話給被告：                        │見93年偵│
│    │日22時56分│某男：你盒子放那裏？                      │緝字第12│
│    │14秒      │被告：床底下，床底下啦！                  │5號卷第7│
│    │          │某男：好。                                │3頁）   │
│    │          │被告：要拿給大頭那2包先拿出來，東西不要給 │        │
│    │          │      他看到。                            │        │
│    │          │某男：好啦。                              │        │
├──┼─────┼─────────────────────┼────┤
│ 7  │92年10月10│某男撥電話給被告：                        │見93年偵│
│    │日零時59分│某男：有聽到嗎？他去了嗎？大頭去了嗎？    │緝字第12│
│    │17秒      │被告：有來，我早他一步進來，我叫阿龍去外面│5號卷第7│
│    │          │      跟他講。                            │3頁）   │
│    │          │某男：若我老婆打給你，說我跟你還在高雄，明│        │
│    │          │      天才會回來。                        │        │
│    │          │被告：好啦。                              │        │
├──┼─────┼─────────────────────┼────┤
│ 8  │92年10月15│被告撥電話給某男：                        │見93年偵│
│    │日20時14分│被告：怎那麼久還沒到？                    │緝字第12│
│    │58秒      │某男：不好意思，剛還在忙，你能跑一趟嗎？  │5號卷第7│
│    │          │被告：怎樣？                              │4頁）   │
│    │          │某男：那個粗的啦。                        │        │
│    │          │被告：跑去你那邊？                        │        │
│    │          │某男：看那邊相等也可以。                  │        │
│    │          │被告：好啦，好啦，同樣莿桐那邊好嗎？不然你│        │
│    │          │      看那邊？                            │        │
│    │          │某男：那邊較方便。                        │        │
│    │          │被告：都可以要幾個？                      │        │
│    │          │某男：1個就好了，那天那裏好了。           │        │
│    │          │被告：好啦。                              │        │
├──┼─────┼─────────────────────┼────┤
│ 9  │92年10月19│某男撥電話給被告：                        │見93年偵│
│    │日04時29分│某男：大仔，在睡嗎？                      │緝字第12│
│    │43秒      │被告：沒有。                              │5號卷第7│
│    │          │某男：那邊有好東西嗎？                    │4至75頁 │
│    │          │被告：有啊。                              │）      │
│    │          │某男：有哦，一樣的嗎？                    │        │
│    │          │被告：一樣的，你要的那種一樣的。          │        │
│    │          │某男：晚一點，等天亮後我過去好嗎？        │        │
│    │          │被告：乾脆我過去。                        │        │
│    │          │某男：不是啦，我現在要出去。              │        │
│    │          │被告：不是晚一點我要去高雄，看你過來還是我│        │
│    │          │      過去，都可以。                      │        │
│    │          │某男：不然你跑一趟到公墓那邊，不然你到斗六│        │
│    │          │      郵局這邊。                          │        │
│    │          │被告：我現在馬上過去。                    │        │
│    │          │某男：1個還2個？                          │        │
│    │          │被告：錢沒那麼多，我拿1個就好。           │        │
│    │          │某男：好。                                │        │
├──┼─────┼─────────────────────┼────┤
│ 10 │92年10月19│某男撥電話給被告：                        │見93年偵│
│    │日22時08分│某男：你回來了沒：                        │緝字第12│
│    │41秒      │被告：還沒，還在高雄，現在沒東西（在等*） │5號卷第7│
│    │          │      。                                  │5頁）   │
│    │          │某男：阿貫拿2錢有打給你嗎？               │        │
│    │          │被告：有啦，有人要做什麼先打過來。        │        │
│    │          │某男：好，我有打，但沒接。                │        │
│    │          │被告：可能我在睡覺。                      │        │
├──┼─────┼─────────────────────┼────┤
│11  │92年10月20│某男撥電話給被告：                        │見93年偵│
│    │日零時01分│某男：大仔，你在睡覺嗎？                  │緝字第12│
│    │37秒      │被告：沒有，我在高雄。                    │5號卷第7│
│    │          │某男：大仔，你有空嗎？人家要啦。          │5頁）   │
│    │          │被告：要，你就去家裏。                    │        │
│    │          │某男：阿龍那邊嗎？                        │        │
│    │          │被告：對。                                │        │
│    │          │某男：你不能來嗎？                        │        │
│    │          │被告：我人在高雄排東西，怎麼去？          │        │
│    │          │某男：哦，一樣的嗎？                      │        │
│    │          │被告：對。                                │        │
└──┴─────┴─────────────────────┴────┘


司法院資訊處製作；財團法人民間司法改革基金會備份。
